【裁判字號】    98,裁,1673
【裁判日期】    980709
【裁判案由】    虛報進口貨物產地
【裁判全文】
最  高  行  政  法  院  裁  定
                                      98年度裁字第1673號
上  訴  人  同興實業股份有限公司
代  表  人  甲○○
訴訟代理人  林明正  律師
被 上訴 人  財政部基隆關稅局
代  表  人  乙○○
上列當事人間虛報進口貨物產地事件，上訴人對於中華民國98年
3月12日臺北高等行政法院97年度訴字第2348號判決，提起上訴
，本院裁定如下：
    主  文
上訴駁回。
上訴審訴訟費用由上訴人負擔。
    理  由
一、按對於高等行政法院判決上訴，非以其違背法令為理由，不
    得為之，行政訴訟法第242條定有明文。是對於高等行政法
    院判決上訴，若未具體說明原判決違背何項法令、不適用或
    如何適用不當之具體情事，即非主張原判決違背法令以為上
    訴理由，其上訴不應准許。
二、緣上訴人分別於民國96年1月、3月及6月間（下稱系爭時間
    ），委由立豐報關股份有限公司（下稱立豐公司）向被上訴
    人申報自韓國釜山起運進口之B.B.Brand Superior Wine
    Cooler Red Rose（玫瑰紅涼酒）3批（報單號碼：第AW/95/
    6572/1010號、第AW/96/0818/1019號及第AA/96/2793/1014
    號，下稱系爭貨品），產地申報為加拿大，稅則號別為第22
    04.21.00號，輸入規定MW0（大陸物品不准輸入）。經被上
    訴人事後稽核結果，實到貨物為中國大陸產製，乃核認上訴
    人涉有虛報進口貨物產地、逃避管制之違章情事，爰依據海
    關緝私條例第37條第3項規定轉據同條例第36條第1項及第3
    項規定，處貨價1倍之罰鍰計新臺幣（下同）1,232,587元，
    併沒入貨物；惟該等貨物於受裁處沒入前已放行，致無法裁
    處沒入處分，乃就此部分依行政罰法第23條第1項規定，裁
    處沒入貨物價額計1,232,587元，合計處2,465,174元。上訴
    人不服，申請復查，未獲變更，提起訴願亦遭決定駁回，遂
    提起本件行政訴訟。
三、本件上訴人對於臺北高等行政法院判決上訴，主張：上訴人
    進口之系爭玫瑰紅涼酒為上訴人經由久龍國際有限公司(下
    稱久龍公司)代向加拿大「CAVE SPRING CELLAR」公司購買
    ，上訴人並未與該加拿大公司接洽，而在交易之前，久龍公
    司曾提供樣品予上訴人，因口感及售價均可接受，並有久龍
    公司提供其前手香港佰適公司保證，系爭玫瑰紅涼酒均由原
    產地加拿大製造裝船之聲明始為之進口。本次交易上訴人確
    實已盡查證之責，並無故意也無過失，上訴人於本件實為一
    受害人，然被上訴人仍逕予處分，顯屬可議。再者，行政罰
    法第7條業已明定應由行政機關就行為人之故意、過失負舉
    證責任，且按本院86年度判字第2730號判決亦認為若人民事
    先與交易相對人約定不得進口大陸貨物，則來貨縱屬大陸貨
    品，亦不可歸責於進貨人。故原審遞予維持被上訴人復查及
    訴願決定，自有可議。又民法第224條本文規定意旨，應係
    於債務人對履行輔助人有監督或指揮之可能時，始就對該受
    指揮監督之人之故意或過失應負同一責任，而本案上訴人就
    第三人久龍公司究係向何人採購系爭B.B.玫瑰紅涼酒，上訴
    人根本無從指揮監督，更遑論進而干預其業務進行流程，且
    第三人久龍公司於被上訴人本件調查時均已陳述與上訴人無
    關，故顯難將第三人久龍公司逕視為上訴人之履行輔助人，
    並以第三人久龍公司之故意或過失，而逕認上訴人亦有故意
    或過失，原審就前述有利於上訴人之事實，未詳為審酌，徒
    將第三人九龍公司之過失視為上訴人過失，並進而為不利上
    訴人之判決，實有判決不適用法規及判決不備理由之違誤云
    云。惟查上訴人進口受管制之物品，其委任九龍公司處理時
    ，本應盡其選任監督之責，乃未注意督促九龍公司提供符合
    法規規定之物品（上訴人於原審自認未向九龍公司表達不得
    向大陸進貨－見準備程序筆錄），難謂無過失，業據原判決
    論述綦詳。上訴意旨，無非一再重述其在原審起訴之理由，
    而未具體說明原判決違背何項法令、不適用或如何適用不當
    之具體情事，即非主張原判決違背法令以為上訴理由，依首
    開規定及說明，其上訴為不合法，應予駁回。
四、據上論結，本件上訴為不合法。依行政訴訟法第249條第1項
    前段、第104條、民事訴訟法第95條、第78條，裁定如主文
    。
中    華    民    國    98    年    7     月    9     日
                    最高行政法院第七庭
                        審判長法官  藍  獻  林
                              法官  廖  宏  明
                              法官  張  瓊  文
                              法官  姜  素  娥
                              法官  林  文  舟
以  上  正  本  證  明  與  原  本  無  異
中    華    民    國    98    年    7     月    10    日
                              書記官  阮  思  瑩


司法院資訊處製作；財團法人民間司法改革基金會備份。
